臺灣新北地方法院三重簡易庭民事簡易判決
                        　　　　　　110年度重簡字第922號

原　　　告　陳聖彬　
被　　　告　李文鑑　

上列當事人間請求損害賠償事件，本院於民國110 年11月8 日言
詞辯論終結，判決如下：
    主      文
一、被告應給付原告新臺幣（下同）30,000元，及自民國110 年
    4 月28日起至清償日止，按週年利率5 ％計算之利息。
二、原告其餘之訴駁回。
三、訴訟費用由被告負擔6 ％，餘由原告負擔。
四、本判決第一項得假執行。但被告如以30,000元為原告預供擔
    保，得免為假執行。
五、原告其餘假執行之聲請駁回。
    事實及理由
一、原告主張：緣原告於民國108 年7 月28日晚間8 時許，與被
    告在新北市○○區○○街0000號5 樓樓梯間發生口角糾紛，
    期間被告先以「垃圾」等語辱罵原告，後被告竟基於傷害之
    犯意，徒手毆打原告之後腦勺與後頸部，並以腳踢原告配偶
    王吟棣（下稱王吟棣）之右大腿，致原告受有頸部紅腫疼痛
    之傷害、王吟棣則受有右大腿部紅腫疼痛之傷害。上開紛爭
    過後沒多久，被告又基於恐嚇、毀損及公然侮辱之犯意，持
    高爾夫球杆前往新北市○○區○○街0000號4 樓之原告與王
    吟棣住處，先以球杆敲打該處大門，使大門凹陷，減損大門
    美觀之效用，足生損害於原告，並叫囂「你給我出來」，加
    害身體之事恐嚇原告，使原告見聞後心生畏懼，致生危害於
    其安全，且被告於上開過程中，又以「你娘卡好、啥小、幹
    、機掰、幹你娘」等語辱罵原告，足以損其人格，使原告感
    到莫大的侮辱。為此，爰依侵權行為之法律關係提起本件訴
    訟，並聲明：（一）被告應給付原告50萬元，及自起訴狀繕
    本送達翌日起至清償日止，按年息百分之5 計算之利息。（
    二）願供擔保，請准宣告假執行。
二、被告則以：兩造之紛爭起源於原告將雨衣披掛在樓梯之扶手
    上，被告返家時，不慎碰觸到雨衣，以致雨衣掉落於地上，
    引起原告不高興，致生口角。兩造口角時，初始並沒有肢體
    接觸，僅是理論與說明而已，豈知原告仗著其夫妻二人，而
    被告僅孤單一人且患有重聽，故咄咄逼人，讓被告招架不力
    且受有傷害，被告夫妻二人傷害被告後，隨之回到屋內，被
    告氣不過才拿球桿敲其門，請原告不要毆打被告後，就回到
    屋內，而應把事情說清楚、講明白，豈知原告氣焰更盛，猛
    打被告，造成被告身體多處受傷。原本被告一直抱持與原告
    之父親相處不錯，不想破壞相鄰關係，故任其羞辱，亦未到
    醫院驗傷提告。哪知原告不就此罷手，還趁機錄影，且驗傷
    提告，惡人先告狀，讓被告原本是受害者，反而變成加害者
    。原告之大門被球桿敲擊呈現一個小凹痕跡，沒有破且無損
    害其使用功能，美觀亦無太大影響，被告竟請求5 萬元全新
    大門之金額，實屬超過，被告之請求，顯無理由。原告僅受
    紅腫疼痛小傷竟請求20萬元，原告之請求不足採。原告夫妻
    二人，欺負被告患有重聽之孤家寡人，或許溝通過程中，未
    能充分了解方之意思，原告傷害被告後，竟還要求精神賠償
    25萬元，原告之請求，顯無理由，不足採信等語置辯。並聲
    明：原告之訴駁回。
四、本院之判斷：
（一）原告主張被告於上開時地，毀損大門，對原告為傷害、恐
      嚇危安、公然侮辱行為，業據其提出影音及照片光碟一張
　　  、受傷照片、原大門製作估價單等件為證（本院卷一第13
      至15頁），並經本院以109 年訴字第835 號刑事判決（下
      稱本件刑案）認被告犯傷害罪，處拘役10日；又犯毀損器
      物罪，處拘役30日；應執行拘役35日，嗣被告不服上訴，
      仍為台灣高等法院以109 年度上訴字第4604號判決駁回上
     訴等情，經本院核閱前揭案號刑事案件卷證屬實。
（二）被告固抗辯伊亦有受傷、是受害者；原告住家大門僅有一
      小凹損，並無損害其功能及美觀等云云。惟查，被告有徒
      手有毆打原告原告的後頸部，致其後頸部紅腫疼痛一情，
      業經本院於本件刑案中，勘驗原告提供之手機錄影畫面，
      並與原告及其配偶之陳述、新北市立聯合醫院乙種診斷書
      等證據相互勾稽後認定被告有徒手毆打原告之後頸部，是
      被告辯稱未與原告發生肢體接觸等云云，尚無足採。另被
      告有以高爾夫球桿毀損原告住家大門乙節，經被告於本件
      刑案中坦承不諱，亦堪認原告主張其住家大門因被告敲擊
      而有毀損一情為真；至就被告稱伊亦有受傷等云云，核屬
      被告得否對原告另行請求損害賠償，而非其得阻卻對原告
      應負之侵權行為責任之法律上抗辯，本院審酌兩造於本件
      刑案中所提之證據與陳述，堪信原告之主張應為真實。
（三）按因故意或過失，不法侵害他人之權利者，負損害賠償責
      任。不法侵害他人之身體、健康、名譽、自由、信用、隱
      私、貞操，或不法侵害其他人格法益而情節重大者，被害
      人雖非財產上之損害，亦得請求賠償相當之金額，民法第
      184 條第1 項前段、第195 條第1 項前段分別定有明文。
      本件被告就原告住家大門毀損及對被告所為傷害、恐嚇危
      安、公然侮辱行為，致使原告心生畏懼、人格受辱，其精
      神上自受有相當之痛苦，則依據上開規定，被告對大門毀
      損及原告所受非財產上之損害，即應負損害賠償責任，茲
      就原告下列各請求項目及金額是否應予准許，分別審究如
      下：
　　1.修復大門之費用：
　　　原告請求大門毀損凹陷之維修費用5 萬元，固提出大門製
  　　作估價單照片為據（下稱系爭估價單，本院卷一第15頁）
      ，並稱系爭估價單中第一項「玄關門中門」就是門當初安
      裝的價格等云云（本院卷二第37頁）。惟查，系爭估價單
      上所載日期為107 年10月，然本件兩造間糾紛係發生於10
      8 年7 月28日，是以系爭估價單上所載所載之項目，與被
      告於108 年7 月28日毀損大門所致損害，難認有關連性；
      且被告毀損原告住家大門，固導致大門有凹陷，然該大門
      並未遭被告毀損至完全失去功能而需更換為全新的大門，
      又原告復未提出其他修復大門所需費用之相關證明，未能
      舉證其損害之金額，是原告此部分請求，尚屬無據。
　　2.精神慰撫金：
　　　按慰撫金之賠償，其核給之標準固與財產上損害之計算不
  　　同，然非不可斟酌雙方身分資力與加害程度，及其他各種
  　  情形核定相當之數額。經查，被告於前揭時、地對原告為
      上開傷害、恐嚇危安、公然侮辱行為，致使原告心生畏懼
      、人格受辱，其精神上自受有相當之痛苦，則原告請求被
      告賠償其所受非財產上之損害即精神慰撫金，即屬有據。
      本院審酌原告從事金融業，學歷為高中畢業、需扶養母親
      、太太與2 個小孩；被告則已退休，具輕度身心障礙與中
      低收入老人身分（本院卷二第39至43頁），業據兩造於本
      院審理時陳述在卷（本院卷二第38頁），以及被告上開侵
      權行為之手段、情節及造成原告精神上痛苦之程度等情，
      認原告請求被告賠償之精神慰撫金，應以3 萬元為適當，
      逾此範圍之請求，則屬過高。
（三）給付有確定期限者，債務人自期限屆滿時起，負遲延責任
      。給付無確定期限者，債務人於債權人得請求給付時，經
　　  其催告而未為給付，自受催告時起，負遲延責任。其經債
　    權人起訴而送達訴狀，或依督促程序送達支付命令，或為
      其他相類之行為者，與催告有同一之效力。民法第229 條
      第1 項、第2 項定有明文。又遲延之債務，以支付金錢為
      標的者，債權人得請求依法定利率計算之遲延利息。但約
      定利息較高者，仍從其約定利率。應付利息之債務，其利
      率未經約定，亦無法律可據者，週年利率為5 ％。同法第
      233 條第1 項、第203 條亦有明文。經查，本件原告對被
　　　告請求之侵權行為損害賠償債權，核屬無確定期限之給付
　　  ，自應經原告之催告而未為給付，被告始負遲延責任，而
    　原告之起訴狀繕本係於110 年4 月27日送達被告（本院卷
      卷一第23頁），然被告迄未給付，即自應起訴狀繕本送達
      翌日即110 年4 月28日起負遲延責任，故原告請求被告自
      110 年4 月28日起至清償日止，按週年利率5 ％計算之遲
      延利息，即屬有據。
五、綜上所述，原告本於侵權行為之法律關係，請求被告給付30
    ,000元，及自110 年4 月28日起至清償日止，按年息5 ％計
    算之利息，為有理由，應予准許；逾此部分之請求，則屬無
    據，應予駁回。
六、本件原告勝訴部分，係就民事訴訟法第427 條第1 項適用簡
　　易程序所為被告部分敗訴之判決，依民事訴訟法第389 條第
　　1 項第3 款規定，應依職權宣告假執行。原告陳明願供擔保
　　，請准宣告假執行，無非係促請本院依職權為假執行之發動
  　，自無為准駁諭知之必要。又被告陳明願供擔保，聲請准為
    免假執行之宣告，核無不符，爰酌定相當擔保金額准許之。
    至原告其餘敗訴部分，其假執行之聲請，則因訴之駁回而失
    所依附，應併駁回之。
七、本件事證已臻明確，兩造其餘攻擊防禦方法，核與判決結果
    不生影響，爰不逐一論述。
八、訴訟費用負擔之依據：民事訴訟法第79條。
中    華    民    國   110    年    11    月    25    日
                  臺灣新北地方法院三重簡易庭
                      法  官  王凱俐
以上正本係照原本作成。
如不服本判決，應於送達後20日內，向本院提出上訴狀並表明上
訴理由，如於本判決宣示後送達前提起上訴者，應於判決送達後
20日內補提上訴理由書（須附繕本）。
中    華    民    國   110    年    11    月    25    日
                                書記官  林穎慧